臺灣高等法院高雄分院刑事裁定　　　　　　　　　　九十一年度交抗字第一三一號
　　抗　告　人
　　受 處分 人　甲○○
右列抗告人因違反道路交通管理處罰條例案件，不服臺灣高雄地方法院中華民國九十
一年八月三十日裁定（九十一年度交聲字第四六六號），提起抗告，本院裁定如左：
      主  文
抗告駁回。
      理  由
一抗告意旨略以：抗告人係高雄市三民區長谷世貿五十樓之員工，平日皆將機車停放
  於慶雲路上長谷世貿大樓之騎樓地﹙指機車停放專用區﹚，並非高雄市政府警察局
  三民第二分局所舉發之延慶、慶雲路口之騎樓，且該路段雖劃有黃線，但機車停放
  專用區並未劃設黃線，貴院僅憑相片之圖形未實際勘查，實有誤判之情事，爰依法
  提出抗告云云。
二按人行道係指為專供行人通行之騎樓、走廊及劃設供行人行走之地面道路，與人行
  橋及人行地下道；人行道及設有禁止臨時停車標誌、標線之處所均不得臨時停車；
  又臨時停車指車輛因上下人客，裝卸物品，其引擎未熄火，停止時間未滿三分鐘，
  保持立即行駛之狀態，道路交通管理處罰條例第三條第三款、第九款、道路交通安
  全規則第一百十一條第一項第一款、第三款分別定有明文。又按汽車駕駛人在設有
  禁止停車標誌、標線之處所停車者，處新臺幣六百元以上一千二百元以下之罰鍰，
  道路交通管理處罰條例第五十六條第一項第四款亦定有明文。
三經查：本件抗告人即受處分人甲○○所有之車牌號碼ＺＨＩ—一四五輕型機車於民
  國九十一年四月二十四日上午九時五十八分停放在高雄市○○路與慶雲路交叉口附
  近之人行道上，不僅該人行道紅磚近馬路處劃有黃線，且道路旁因設有變電箱及路
  燈，而另劃有黃線一節，有高雄市政府警察局三民第二分局當日拍攝之違規照片一
  幀及交通部公路局高雄區○○○○道路交通管理事件高監五字第裁80-B00000000號
  裁決書影本一份在卷足憑。又該路段不僅劃有黃線，係禁止停車之路段，且受處分
  人尚且停車於紅磚上劃有黃線之人行道上，已將引擎熄火，停止時間顯已超過三分
  鐘，而未保持立即行駛之狀態，乃非臨時停車一節，此觀上開違規照片甚明，足認
  受處分人係停車於不得停車之處所無訛。抗告人以該機車停放區為騎樓，且未劃設
  黃線云云，惟抗告人之機車顯係停放於紅磚人行道上，而非騎樓下所設機車停放區
  一情，業如前述，本件違規事證明確，受處分人所辯顯無足採。原處分機關據以援
  引上開規定，裁處其罰鍰新臺幣六百元，於法應屬有據。從而原審據予裁定駁回抗
  告人即受處分人之異議，並無違誤。抗告人猶執前詞，指摘原裁定不當為無理由，
  應予駁回。
四據上論斷，應依道路交通案件處理辦法第二十六條、刑事訴訟法第四百十二條，裁
  定如主文。
中    華    民    國        九十一      年      十      月    三十一    日
                              臺灣高等法院高雄分院刑事第六庭
                                  審判長法官  王憲義
                                        法官  范惠瑩
                                        法官  謝靜雯
右正本證明與原本無異。
不得再抗告。
                                      書記官  廖素珍
中    華    民    國        九十一      年     十一     月      一      日
                                                                      Ｈ
